【裁判字號】    98,抗,38
【裁判日期】    980209
【裁判案由】    確定訴訟費用額
【裁判全文】
臺灣高等法院臺中分院民事裁定  98年度抗字第38號
抗  告  人  乙○○
相  對  人  行政院國軍退除役官兵輔導委員會福壽山農場
法定代理人  甲○○
上列抗告人因與相對人間確定訴訟費用額事件，對於民國97年9
月18日臺灣臺中地方法院97年度聲字第1986號裁定提起抗告，本
院裁定如下：
    主  文
抗告駁回。
抗告訴訟費用由抗告人負擔。
    理  由
一、按法院未於訴訟費用之裁判確定其費用額者，第一審受訴法
    院於該裁判有執行力後，應依聲請以裁定確定之；又依前開
    規定確定之訴訟費用額，應於裁定送達之翌日起，加給按法
    定利率計算之利息，民事訴訟法第91條第1、3項定有明文。
    另按民法第203條規定，應負利息之債務，其利率未經約定
    ，亦無法律可據者，週年利率為5%，是為前開所稱之法定利
    率。又按核定訴訟標的之價額，以起訴時之交易價額為準；
    無交易價額者，以原告就訴訟標的所有之利益為準，民事訴
    訟法第七十七條之一第二項定有明文。是法院於核定訴訟標
    的價額時，應以原告起訴請求法院裁判之聲明範圍為準；如
    原告起訴聲明已有一部撤回、變更、擴張或減縮等情形後，
    法院始為訴訟標的價額之核定者，即應祇以核定時尚繫屬於
    法院之原告請求判決範圍為準，據以計算訴訟標的之價額，
    徵收裁判費用（最高法院95年度台抗字第689號裁定參照）
    。又按當事人、法定代理人或其他依法令代當事人為訴訟行
    為之人，經法院命其於期日到場或依當事人訊問程序陳述者
    ，其到場之費用為訴訟費用之一部；又前開費用額之計算，
    準用證人日費、旅費之規定，民事訴訟法第77-24條第1、2
    項亦定有明文。
二、查兩造間請求確認僱傭關係存在等事件，經原法院96年度勞
    訴字第75號（下簡稱第一審75號案件）、及本院即臺中高等
    法院臺中分院97年度勞上易字第11號判決確定在案（下簡稱
    第二審11號案件），並諭知第一審訴訟費用由相對人負擔2/
    3、第二審訴訟費用由相對人負擔，此經本院調閱上開卷宗
    ，核閱無誤。嗣抗告人聲請法院確定訴訟費用額。又查抗告
    人於第二審11號案件審理中曾減縮訴訟標的價額為新台幣（
    下同）1,061,419元（見該審卷第55頁），則第一審裁判費
    應為11,593元。又第一審75號案件既諭知相對人應負擔第一
    審75號案件裁判費2/3，則抗告人應負擔7,729元（小數點以
    下四捨五入）。又查，本件抗告人於第一審75號、及第二審
    11號案件訴訟中，僅於第二審97年3月20日準備程序通知時
    ，載明「被上訴人（即抗告人）本人應親自到庭」，其餘開
    庭通知書或筆錄均未載明聲請人本人應親自到庭，亦未以抗
    告人為證人加以詢問，亦有上開卷宗可稽，是抗告人此部分
    費用僅得請求97年3月20日該日庭期之旅費即1,143元。綜上
    ，相對人應賠償抗告人預納之訴訟費用額為8,872元（計算
    式：7,729＋1,143＝8,872），並加計法定利息5%，是原裁
    定主文確定如上開金額，於法並無不當。
三、抗告意旨略以：第一審75號案件主文既諭知第一審訴訟費用
    由相對人負擔2/3，則第一審裁判費11,593元，均應由相對
    人負擔，再加計抗告人旅費1,143元及本件抗告費用1,000元
    ，則相對人應賠償抗告人13,736元云云。然查抗告人既於第
    二審11號案件為減縮聲明，如前所述，則法院為訴訟標的價
    額之核定時，即應祇以核定時尚繫屬於法院之原告（即抗告
    人）請求判決範圍為準，據以計算訴訟標的之價額，徵收裁
    判費用，是原裁定以減縮後訴訟標的價額1,061,419元，核
    定第一審裁判費應為11,593元。並命相對人應負擔第一審75
    號案件裁判費2/3，即7,729元，於法並無不合。抗告意旨仍
    執陳詞．指摘原裁定不當，求為廢棄改判，顯無理由。
四、本件事證已臻明確，兩造其餘攻擊或防禦方法及所提證據，
    均與本院心證之形成，不生影響，爰不一一再加以論述，併
    此明。
五、據上論結，本件抗告為無理由，應依民事訴訟法第四百九十
    五條之一、第四百四十九條第一項、第七十八條、第九十五
    條，裁定如主文。
中    華    民    國    98    年    2     月    9     日
          民事第七庭    審判長法  官  童 有 德
                              法  官  曾 謀 貴
                              法  官  陳 繼 先
以上正本係照原本作成。
不得再抗告。
                              書記官  陳 三 軫
中    華    民    國    98    年    2     月    9     日
                                                      Ｅ


司法院資訊處製作；財團法人民間司法改革基金會備份。
